臺灣桃園地方法院民事判決　　　　　　　95年度簡上字第39號
上　訴　人　亞曼尼社區管理委員會
法定代理人　甲○○
訴訟代理人　乙○○
上　訴　人　生活保全股份有限公司
法定代理人　丙　○
訴訟代理人　簡長順律師
上列當事人間請求清償債務事件，兩造對於中華民國94年10月31
日本院桃園簡易庭94年桃簡字第482 號第一審判決各自提起上訴
，於96年3 月20日辯論終結，本院判決如下：
    主      文
兩造上訴均駁回。
第二審訴訟費用由兩造各自負擔。
    事實及理由
一、按當事人喪失訴訟能力或法定代理人死亡或其代理權消滅者
    ，訴訟程序在有法定代理人或取得訴訟能力之本人，承受其
    訴訟以前當然停止，民事訴訟法第170 條定有明文。本件上
    訴人即被上訴人生活保全股份有限公司（下稱生活公司）之
    法定代理人於訴訟進行中，業由林黃馭變更為甲○○，並經
    其變更後之法定代理人甲○○於民國95年7 月17日具狀向本
    院聲明承受訴訟，依上揭法律規定，應予准許。
二、本件生活公司起訴主張：
(一)伊與亞曼尼社區管理委員會（下稱亞曼尼管委會）於93年6
    月10日訂定亞曼尼社區物業管理維護暨保全服務契約書（下
    稱系爭契約），約定由伊為亞曼尼社區提供保全等服務，而
    亞曼尼管委會則應按月給付伊新臺幣（下同）254,300 元之
    服務費。嗣兩造因故於94年2 月28日終止系爭契約，詎亞曼
    尼管委會尚有115,695 元未為給付，且亞曼尼管委會續行聘
    用伊派駐亞曼尼社區之人員，依約亞曼尼管委員會需賠償伊
    1 個月之服務費用，為此，爰依契約之法律關係，求為判決
    亞曼尼管委會應給付369,995 元，及自起訴狀繕本送達亞曼
    尼管委會之翌日起至清償日止，按週年利率百分之5 計算之
    利息等語。
(二)原審判決就亞曼尼管委會前位主任委員乙○○與安聯保全股
    份有限公司（下稱安聯公司）經理為同一人未予論斷，乃有
    未合，蓋依兩造約定，亞曼尼管委會不得再行聘僱原先之保
    全人員，亞曼尼管委會以原先之保全人員為安聯公司所聘僱
    而非亞曼尼管委會所雇用，實乃規避、取巧之不合約定目的
    之行為，故意違背兩造之約定，自應負損害賠償責任。
(三)亞曼尼社區管委會雖謂生活公司派駐之保全人員有空哨之問
    題，然當時僅係值勤人員幾小時空缺，並無全日空哨之情事
    。且亞曼尼管委會亦以空哨為由與生活公司終止契約，生活
    公司亦受有損害。
(四)並聲明：
 1、原判決不利於生活公司之部分廢棄。
 2、亞曼尼管委會應再給付生活公司254,300 元及自94年4 月8
    日起至清償日止，按年息5 ％計算之利息。
三、亞曼尼管委會則以：
(一)生活公司派駐其社區之保全人員即訴外人賴建昇及陳金祥，
    於94年1 月14、15、16等3 日連續值勤36小時，更於同年2
    月10、13、14日發生車道正班人員超時出勤、下哨後無人接
    班值勤之事件，嚴重影響社區安全，亞曼尼管委會乃依系爭
    契約第5 條第2 項之規定，解除系爭契約，並以平均每日服
    務費用1,500 元，空哨1 日賠償5 日、空哨2 日賠償10日、
    空哨3 日賠償20日，共35日之計算方式予以扣款52,500元。
    生活公司派遣之保全人員確有連續空哨未到勤服務之情事存
    在，是亞曼尼管委會並無支付4,500 元之服務款項之理。雖
    社區實際上並未發生損害，然因上開因素，使亞曼尼社區未
    受到應有之管理服務，造成年節期間連續數日管理空窗，服
    務品質及社區守衛之品質均未達一般水準，嚴重違反委託服
    務之精神，此服務品質低落及安全恐懼所造成之無形損失，
    乃社區全體住戶共同承擔之精神損失，無法評估量化，故採
    計日加倍連續處以品質罰款48,000元，以上合計扣款52,500
    元。
(二)為確保生活公司派駐之保全人員之服務品質，乃於訂定系爭
    契約時，特別訂定「駐衛警保全暨物業管理維護服務駐在人
    員費用明細表─薪資保障條款」，於每月均先確認生活公司
    已依約如數將薪資發予派駐之保全人員後，始給付其服務費
    用，惟生活公司於94年2 月共短發派駐保全人員63,195元，
    是生活公司應先將此短發部分發予派駐之保全人員。亞曼尼
    管委會與生活公司所訂立之契約，有關派駐人員之薪資，在
    契約條款上雖未詳註，然「駐衛保全暨物業管理服務駐在人
    員費用明細表」等同薪資保障條款，況自契約生效日起，生
    活公司均依該費用表所列之薪資標準發給派駐本社區之工作
    人員薪資，直至亞曼尼管委會與生活公司解除契約之月份，
    生活公司方無理苛扣工作人員薪資63,195元，故實質上該費
    用明細表已等同薪資保障條款。
(三)亞曼尼管委會已於94年3 月1 日與訴外人安聯公司訂定服務
    契約，相關保全工作均由訴外人安聯公司負責，其並未自行
    聘用任何生活公司派駐之保全人員。兩造所簽訂之委託服務
    契約，為保障社區服務品質及警衛安全，契約條款內容詳定
    亞曼尼管委會擁有人員管理權、監督權及人事派遣同意權，
    故在亞曼尼管委會認可而生活公司所派駐之工作人員無任何
    工作缺失之情形下，亞曼尼管委會理應代其爭取應得之工作
    所得，是生活公司應先發還短發之94年2 月份工作人員薪資
    63,195元，保留款部分再依實際狀況退還生活公司。
(四)並聲明：
 1、原判決不利於亞曼尼管委會之部分廢棄。
 2、上開廢棄部分，生活公司在第一審之訴駁回。
四、兩造就亞曼尼管委會尚積欠生活公司之保全服務費共計115,
    695 元，及生活公司之保全人員於94年2 月10日、13日、14
    日未依約執勤乙節，均不爭執（本院95年4 月13日準備程序
    筆錄），並有亞曼尼社區物業管理維護暨保全服務契約書一
    份、亞曼尼社區管理委員會函亞管發第002 、003 號函、亞
    曼尼社區服務人員扣款名單各一份為證，堪信為真實。
五、兩造所爭執者為：（一）亞曼尼管委會就生活公司空哨或調
    度不當之事扣款是否有理？（二）亞曼尼管委會就生活公司
    短發予派駐保全人員之薪資予以扣留是否有理？（三）生活
    公司可否主張亞曼尼管委會賠償1 個月份之服務費用？茲分
    述如下：
(一)按損害賠償，除法律另有規定或契約另有訂定外，應以填補
    債權人所受損害及所失利益為限，民法第216 條第1 項定有
    明文。是債權人行使侵權行為之損害賠償請求權時，尚需舉
    證證明其損害額之多寡。生活公司對其保全人員於94年2 月
    10 日 、13日、14日未依約執勤乙節，固不爭執，惟查兩造
    於保全契約書第5 條第2 項後段約定，因可歸責於乙方（即
    生活公司）違約事由，經甲方（即亞曼尼管委會）以書面要
    求改善，而乙方未能於七日內改善時，甲方得終止本約，乙
    方不得異議，如有損失並得要求賠償。是縱生活公司之派駐
    保全人員確有空哨或調度不當之情事存在，經亞曼尼管委會
    以書面要求而仍不改善，依約亞曼尼管委會固得終止契約並
    請求賠償損失，惟亞曼尼管委會於本院審理中迄未舉證證明
    其究受有何種損失，及其損失金額若干，而僅空言遭受嚴重
    損害即逕以契約上並未約定之計算方式扣款，即屬無據，準
    此，亞曼尼管委會主張生活公司連續空哨3 日，依約予以扣
    款52,500元云云，即非有理。
(二)觀之系爭契約內容，雖有駐衛警保全暨物業管理維護服務駐
    在人員費用明細表，惟其上僅有記載派駐人員之薪資，並未
    註明該附件即係生活公司派駐人員之薪資保障條款，況綜觀
    系爭契約，亦無兩造約定需生活公司將派駐人員之薪資如數
    給付後，亞曼尼管委會始有給付生活公司服務費用之約定，
    是亞曼尼管委會主張生活公司短發派駐人員94年2 月份之薪
    資63,195 元，其應先將之扣留云云，亦無理由。
(三)生活公司派駐人員中之6 名工作人員於兩造解約後仍於亞曼
    尼社區服務一節，已如前述，惟查上開6 名人員均係先自生
    活公司離職後再至訴外人安聯公司服務，嗣因亞曼尼管委會
    與訴外人安聯公司就亞曼尼社區訂定保全契約，該6 名人員
    始經由訴外人安聯公司派駐至亞曼尼社區等情，業據亞曼尼
    管委會提出安聯公司服務委託書一份及應徵人員資料卡六份
    為證，並為生活公司所不爭執，又本院依職權向勞工保險局
    查詢上開6 名保全人員之投保資料，除其中2 名人員無投保
    紀錄外，其餘投保單位均為安聯公司，有該局保承資字第09
    510290580 號函在卷可稽，堪信上開6 名保全人員自生活公
    司離職後，均受僱於安聯公司。是縱生活公司原派駐人員有
    6 名確於兩造解約後仍於亞曼尼社區服務，惟其等乃係由訴
    外人安聯公司聘僱後所派駐，僱傭關係乃係存在於其等與訴
    外人安聯公司之間，並非係亞曼尼管委會自行聘用，準此，
    即與系爭契約第13條第1 項「乙方派駐現場之人員在職或已
    離職半年以內（含），甲方不得以任何理由聘任之‧‧‧」
    之約定無違，是生活公司主張亞曼尼管委會應賠償伊1 個月
    之服務費用云云，即不足採。
六、綜上所述，本件生活公司依契約之法律關係，請求亞曼尼管
    委會給付115,695 元（52,500＋63,195）及自94年4 月8 日
    起至清償日止，按週年利率百分之5 計算之利息，為有理由
    ，自應准許。原審就此部分因而為生活公司勝訴之判決，併
    依職權為假執行之宣告，核無違誤。兩造各就其敗訴部分上
    訴，指摘原判決不當，求予廢棄改判，均無理由，應予駁回
    。
七、本件事證已臻明確，兩造其餘攻擊、防禦於判決之結果不生
    影響，爰不一一論述，附此敘明。
八、據上論結，本件兩造之上訴均無理由，依民事訴訟法第436
    條之1 第3 項、第449 條第1 項、第78條，判決如主文。
中　　華　　民　　國　　96　　年　　4 　　月　　10　　日
            民事第一庭    審判長法  官  郭琇玲
                                法  官  陳勇松
                                法  官  陳婉玉
上列正本證明與原本無異
不得上訴。
中　　華　　民　　國　　96　　年　　4 　　月　　10　　日
                                書記官　劉雅玲
